臺灣臺中地方法院刑事判決　　　　　　　　　　　　九十一年度中簡上字第五九號
　　上　訴　人　甲○○
　　即　被　告
　　　　　　　　乙○○
　　共　　　同
　　選任辯護人　施瑞章
右上訴人等因賭博案件，不服本院臺中簡易庭九十年度中簡字第一八０九號中華民國
九十年十月二十九日第一審簡易判決（聲請案號：臺灣臺中地方法院檢察署九十年度
偵字第一五五二四號），提起上訴，本院管轄第二審之合議庭判決如左：
    主  文
上訴駁回。
    事實及理由
一、本案經本院審理結果，認第一審簡易判決認事用法及量刑均無不當，應予維持，
    並引用第一審判決書記載之事實、證據及理由。
二、上訴意旨略以：上訴人即被告甲○○經營之錸德電子遊藝場，係於民國八十六年
    七月一日即經臺中市政府核准設立，並經核發營利事業登記證，被告甲○○本係
    殷實守法之公民，一向本著合法守紀之經營理念，提供顧客娛樂管道，並藉以謀
    生維持家計，惟因受景氣影響，每每入不敷出，復因積蓄已投注於此遊藝場，其
    欲另行謀職亦因景氣之故而未能順遂，在不得已情形下，應客人要求而改以一比
    一、一比二的方式開分，押中所得分數最後可以上開比例兌換現金之方式經營。
    上訴人甲○○因受現實壓力所迫，一時思慮不週而觸犯刑章，然其動機、目的乃
    迫於生計，實堪憫恕，況賭博行為是否科處刑罰本為立法政策之考量，其責難性
    不高，上訴人甲○○犯後坦承犯行，悔悟不已，且遊藝場內之機具、設備全遭沒
    收，積蓄化為烏有，受此教訓，已足資令其改過自新，絕不再犯，原審判決雖諭
    知易科罰金之折算標準，然上訴人甲○○實難負擔，苟令其入監執行，一家大小
    將無所依靠，境況堪憐。又上訴人即被告乙○○家住南投縣埔里鎮，係九二一大
    地震時之災區，且僅係高工畢業，學歷不高，離家至臺中不易謀職，於數度謀職
    不順遂情形下，始受僱於上訴人甲○○，雖工作內容涉及與客人兌換現金，但受
    僱謀生實情非得已，況上訴人乙○○於九十年二月間始至錸得電子遊藝場工作，
    任職時間不長，於警方查獲時已感悔悟，即行離職。是以上訴人二人皆非惡性重
    大、素行不良者，且並無前科，坦承犯行未敢砌詞卸責，態度非常良好，且秉性
    良善，僅因一失慮而誤觸刑章，犯情並不深重，並非不赦，上訴人等二人已深知
    悔悟，並無再犯之虞，實以暫不執行為適當，請求撤銷原判決，並予以從輕量刑
    併為緩刑之諭知云云。
三、經查：上訴人甲○○係錸德電子遊藝場之負責人，有臺中市政府電子遊藝場營業
    級別證、臺中市政府營利事業登記證影本各一份在卷可參，且自九十年一月間起
    即以一比一、一比二的方式開分，押中所得分數最後可以上開比例兌換現金之方
    式經營等情，為上訴人甲○○所是認，而本件為警查獲時，現場員工計有上訴人
    乙○○、共同被告張雅惠、周慈容、黃意梅、李文進等人，查扣賭博器具計有電
    腦二十六檯，顯示器十四檯、樂樂球主機一檯、監視器二檯及賭資新臺幣（下同
    ）二千元，其員工多人，現場設備頗多，足見其經營之規模宏舉，且其自九十年
    一月間起至同年八月二十七日始為警查獲，經營時間長達約八月，期間頗長。而
    上訴人乙○○於九十年二月起至錸德電子遊藝場任職，職務為主任，負責替客人
    開分、洗分、兌換現金及管理員工，月薪三萬二千元，業據上訴人乙○○於警訊
    時供明，另上訴人甲○○於偵訊時供承現場由乙○○分配現場人員工作等語，另
    共同被告即錸德電子遊藝場員工張雅惠、周慈容、黃意梅於警訊時均供稱現場負
    責人為上訴人乙○○，並由劉某負責開分等語，又共同被告即參與賭博之人徐榮
    達、陳韋儒、吳惠倪、蔡馥如、張美雯等人於警訊時均供稱係向乙○○開分等語
    ，足徵上訴人乙○○雖係受僱於上訴人甲○○經營之錸德電子遊藝場，惟其係現
    場管理之主任，負責開分、洗分、兌換現金及分配現場員工工作，其參與本件賭
    博犯行涉入程度較深，且自九十年二月起至同年八月二十七日查獲日止任職錸德
    電子遊藝場，參與犯行時間非短，衡諸錸德電子遊藝場具相當規模，上訴人甲○
    ○、乙○○二人分別係負責人及現場主任，參與本件犯行程度較高，而渠等所犯
    刑法第二百六十七條常業賭博罪法定刑為二年以下有期徒刑，得併科一千元以下
    罰金，原審分別量處二人有期徒刑六月、四月，並均諭知易科罰金之折算標準，
    扣案電腦二十六檯，顯示器十四檯、樂樂球主機一檯、監視器二檯及賭資二千元
    沒收，就主刑部分已屬中度量刑以下之刑度，且得予易科罰金，渠等二人雖無前
    科，亦坦能坦承犯行，惟所犯之常業賭博罪，有礙社會善良風俗，助長民眾輕啟
    射倖之心，上訴人二人猶以此為常業，原審雖依職權未併為緩刑之諭知，然亦無
    過重之可言。上訴人二人以上訴人甲○○迫於生計，實堪憫恕，賭博行為責難性
    不高，且犯後坦承犯行，悔悟不已，受此教訓，已足資令其改過自新，原審判決
    雖諭知易科罰金之折算標準，然上訴人甲○○實難負擔，另上訴人即被告乙○○
    家住南投縣埔里鎮，係九二一大地震時之災區，且學歷不高，離家不易謀職，其
    受僱謀生實情非得已，任職時間不長，於警方查獲時已感悔悟，即行離職。是以
    上訴人二人皆非惡性重大、素行不良者，且並無前科，坦承犯行未敢砌詞卸責，
    態度非常良好，且秉性良善，僅因一失慮而誤觸刑章，犯情並不深重，上訴人等
    二人已深知悔悟，並無再犯之虞，實以暫不執行為適當，請求撤銷原判決，並予
    以從輕量刑併為緩刑之諭知云云，為上訴之理由，自屬無據，並無理由，應予駁
    回。
四、據上論斷，應依刑事訴訟法第四百五十五條之一第一項、第三項、第三百七十三
    條、第三百六十八條，判決如主文。
中      華      民      國      九十一      年    三    月  二十六    日
                                    臺灣臺中地方法院刑事第二庭
                                        審判長法  官  張  智  雄
                                              法  官  蔡  建  興
                                              法  官  陳      葳
右正本證明與原本無異。
不得上訴。
                                              書記官
中      華      民      國      九十一      年    三    月    二十六    日
